臺灣臺中地方法院刑事判決
111年度金簡上字第54號
上  訴  人  臺灣臺中地方檢察署檢察官
被      告  李俊杰



上列上訴人因被告違反洗錢防制法等案件，不服本院臺中簡易庭
111年度中金簡字第63號中華民國111年4月25日第一審刑事簡易
判決（111年度偵緝字第305號、111年度偵字第5113號、111年度
偵字第6783號），提起上訴，並經檢察官移送併辦(110年度偵字
第41036號、111年度偵字第19752號、111年度偵字第28721號)，
本院管轄之第二審合議庭判決如下：
    主    文
原判決撤銷。
丙○○幫助犯洗錢防制法第十四條第一項之洗錢罪，處有期徒期肆
月，併科罰金新臺幣參萬元，罰金如易服勞役，以新臺幣壹仟元
折算壹日。未扣案之犯罪所得新臺幣陸仟元沒收，於全部或一部
不能沒收或不宜執行沒收時，追徵其價額。
    犯罪事實
一、丙○○依其成年人之智識程度及社會生活經驗，可知金融帳戶
    為個人信用、財產之重要表徵，而國內社會層出不窮之犯罪
    集團為掩飾不法行徑，避免執法人員查緝及處罰，經常利用
    他人之金融帳戶掩人耳目，應可預見任意將金融機構帳戶資
    料交付他人，常與詐欺等財產犯罪密切相關，極有可能遭詐
    欺正犯利用作為人頭帳戶，便利詐欺正犯用以向他人詐騙款
    項匯入後再行提款，因而幫助詐欺正犯從事財產犯罪，且受
    詐騙之人匯入款項遭提領後，即可產生遮斷資金流動軌跡而
    逃避國家追訴、處罰之洗錢效果，竟仍基於縱若有人取得其
    金融機構帳戶資料之人，自行或轉交他人供作被害人匯入遭
    詐騙款項之用，藉以掩飾、隱匿犯罪所得去向及所在，仍不
    違背其本意之幫助詐欺取財及幫助一般洗錢之不確定故意，
    於民國110年5月24日，在臺中市○○區○○○道○段000號1樓之中
    國信託商業銀行西屯分行開戶後，隨即將其申設之帳號0000
    00000000號帳戶（下稱中信帳戶）存摺、提款卡(含密碼)、
    網路銀行帳號(含密碼)等帳戶資料，交付與楊浚庭(其所涉
    幫助一般洗錢、幫助詐欺取財業經臺灣高等法院臺中分院以
    111年度金上訴字第1429號判決在案)，因而獲得新臺幣（下
    同）6,000元之報酬，並由楊浚庭交與本案詐欺集團（無證
    據證明丙○○知悉係屬三人以上詐欺集團，亦無證據證明該集
    團成員有未滿18歲之人），而以此方式容任本案詐欺集團使
    用其上開中信帳戶。嗣本案詐欺集團成員即於如附表編號1
    至7所示時間，以如附表編號1至7所示方式，向如附表編號1
    至7所示之甲○○、壬○○、庚○、戊○○、丁○○、辛○○、己○○(下
    稱甲○○等7人)施詐，致該等被害人陷於錯誤，將如附表編號
    1至7所示款項，匯入丙○○之上開中信帳戶，旋遭人以提款卡
    提領一空，以此方式掩飾、隱匿前開詐欺犯罪所得之去向及
    所在。嗣甲○○等7人均察覺有異，始知受騙，報警循線查獲。
二、案經甲○○訴由臺北市政府警察局中山分局；壬○○、庚○訴由
    高雄市政府警察局左營分局報告臺灣臺中地方檢察署檢察官
    偵查起訴，及戊○○訴由苗栗縣警察局苗栗分局、丁○○訴由臺
    中市政府警察局第六分局、辛○○及己○○訴由屏東縣政府警察
    局潮州分局報告臺灣臺中地方檢察署檢察官移送併案審理。
     
    理    由
一、按刑事訴訟法第159條之5規定：「被告以外之人於審判外之
    按被告以外之人於審判外之陳述，雖不符刑事訴訟法第159
    條之1至第159條之4之規定，而經當事人於審判程序同意作
    為證據，法院審酌該言詞陳述或書面陳述作成時之情況，認
    為適當者，亦得為證據。當事人、代理人或辯護人於法院調
    查證據時，知有第159條第1項不得為證據之情形，而未於言
    詞辯論終結前聲明異議者，視為有前項之同意，刑事訴訟法
    第159條之5定有明文。經查，本案以下所引用之被告丙○○以
    外之人於審判外之陳述，檢察官迄於言詞辯論終結前未聲明
    異議，本院審酌上開證據資料作成時之情況，尚無違法不當
    及證明力明顯過低之瑕疵，而認為以之作為證據應屬適當，
    依刑事訴訟法第159條之5規定，均有證據能力。又本案認定
    事實引用之卷內其餘非供述證據，並無證據證明係公務員違
    背法定程序取得，依同法第158條之4規定反面解釋，亦均有
    證據能力。 
二、認定犯罪事實所憑之證據及理由
㈠、上揭犯罪事實，業據被告於偵查時坦承不諱（見111年度偵緝
    字第305號卷第41至42頁），並有被告之中信帳戶之開戶資
    料及交易明細、如附表「卷證出處」欄所示之證據(見110年
    度偵字第36665號卷第107至121頁)在卷可參，足見被告之自
    白核與事實相符，應堪採信。
㈡、按刑法上之故意，分直接故意（確定故意）與間接故意（不
    確定故意），「行為人對於構成犯罪之事實，明知並有意使
    其發生者」為直接故意，「行為人對於構成犯罪之事實，預
    見其發生而其發生並不違背其本意者」為間接故意。而金融
    機構帳戶之存摺、提款卡、密碼、網路銀行密碼等資料，事
    關個人財產權益之保障，專有性甚高，除非本人或與本人具
    親密關係者，難認有何理由可自由流通使用該等帳戶資料，
    是一般人均有妥為保管及防止他人任意使用之認識；縱逢特
    殊情況偶有需交付他人使用情形，亦必深入瞭解其用途、合
    理性及對方身分背景，及是否與之有特殊情誼及關係者，始
    予例外提供。再者，臺灣社會對於不肖人士及犯罪人員常利
    用他人帳戶作為詐騙錢財之犯罪工具，藉此逃避檢警查緝之
    情事，近年來新聞媒體多所報導，政府亦大力宣導督促民眾
    注意，主管機關甚至限制金融卡轉帳之金額及次數，用以防
    制金融詐騙事件之層出不窮；因此，若交付金融帳戶資料予
    非親非故之他人，該他人將有可能不法使用該等帳戶資料，
    以避免身分曝光，一般民眾對此種利用人頭帳戶之犯案手法
    ，自應知悉而有所預見。衡酌被告於提供中信帳戶存摺、提
    款卡（含密碼）、網路銀行(含密碼)時，係年滿21歲之成年
    人，為具有相當智識之人，對於上情自難諉為不知，已預見
    另案被告楊浚庭有償收取其中信帳戶可能係作為詐騙他人財
    物之工具使用，仍容任另案被告楊浚庭使用上開帳戶，則被
    告於提供前開帳戶存摺、提款卡(含密碼)、網路銀行帳戶(
    含密碼)時，主觀上有幫助他人犯詐欺取財罪之不確定故意
    ，應堪認定。
㈢、金融帳戶乃個人理財工具，依我國現狀，申設金融帳戶並無
    任何特殊限制，且可於不同之金融機構申請多數帳戶使用，
    是依一般人之社會通念，若見他人不以自己名義申請帳戶，
    反而收購或借用別人之金融帳戶以供使用，並要求提供提款
    卡及告知密碼，則提供金融帳戶者主觀上如認識該帳戶可能
    作為收受、提領特定犯罪所得使用，他人提領後即產生遮斷
    金流以逃避國家追訴、處罰之效果，仍基於幫助之犯意提供
    ，應論以幫助犯同法第14條第1項之一般洗錢罪（最高法院
    刑事大法庭108年度台上大字第3101號裁定、108年度台上字
    第3897號判決意旨參照）。本案被告將其上開中信帳戶之存
    摺、提款卡（含密碼）、網路銀行帳戶(含密碼)交付他人，
    主觀上應有將上開中信帳戶存摺、提款卡（含密碼）、網路
    銀行帳戶(含密碼)交由他人入款、提領使用之認知，且交付
    後該帳戶之實際控制權即由取得存摺、提款卡（含密碼）、
    網路銀行帳戶(含密碼)之人享有，除非將該帳戶之存摺、提
    款卡（含密碼）、網路銀行帳戶(含密碼)辦理掛失補發，否
    則已喪失實際控制權，則被告主觀上自可預見該帳戶後續資
    金流向，有無法追索之可能性，對於匯入該帳戶內資金如經
    持有之人提領後，已無從查得，形成金流斷點，將會產生遮
    斷金流以逃避國家追訴、處罰之效果，主觀上亦有此認識。
    是被告就其提供上開中信帳戶存摺、提款卡（含密碼）、網
    路銀行帳戶(含密碼)之行為，對詐欺集團成員利用該帳戶資
    料存、匯入詐欺所得款項，進而加以提領，而形成資金追查
    斷點之洗錢行為提供助力，既可預見，仍將上開中信帳戶之
    存摺、提款卡（含密碼）、網路銀行帳戶(含密碼)等帳戶資
    料交與他人使用，被告顯有容任而不違反其本意，則其有幫
    助洗錢之不確定故意，亦堪認定。
㈣、綜上，本案事證明確，被告上開幫助詐欺取財及幫助一般洗
    錢之犯行，均堪認定，應依法論科。
三、論罪科刑
㈠、被告僅提供中信帳戶存摺、提款卡(含密碼)及網路銀行帳號(
    含密碼)與他人作為詐欺取財及一般洗錢犯罪使用，並無證
    據證明其有參與詐欺取財或一般洗錢之構成要件行為，或有
    與本案詐欺集團成員有詐欺取財、一般洗錢之犯意聯絡，是
    被告基於幫助之意思，參與詐欺取財、一般洗錢之構成要件
    以外之行為，為幫助犯；且被告對於本案詐欺集團成員究竟
    由幾人組成，尚非其所能預見，依罪證有疑利於被告之原則
    ，本院認尚無從遽認被告主觀上係基於幫助三人以上共同詐
    欺取財之犯意，而為幫助加重詐欺取財犯行。
㈡、核被告所為，係犯刑法第30條第1項前段、第339條第1項之幫
    助詐欺取財罪及刑法第30條第1項前段、洗錢防制法第14條
    第1項之幫助一般洗錢罪。
㈢、被告以一提供中信帳戶存摺、提款卡(含密碼)及網路銀行帳
    號(含密碼)之行為，幫助詐欺正犯詐欺如附表所示不同告訴
    人等之財物及為一般洗錢等犯行，侵害數個告訴人之財產法
    益，係一行為觸犯數個基本構成要件相同之幫助詐欺取財、
    幫助一般洗錢罪名，依刑法第55條規定，應論以一罪；且所
    犯幫助詐欺取財及幫助一般洗錢犯行，亦係一行為觸犯數罪
    名，依刑法第55條規定，應從一重之幫助一般洗錢罪處斷。
㈣、被告所犯之幫助一般洗錢罪，係以幫助之意思，參與犯罪構
    成要件以外之行為，為幫助犯，爰依刑法第30條第2項規定
    ，按正犯之刑減輕之。
㈤、按洗錢防制法第16條第2項規定：「犯前二條之罪，在偵查或
    審判中自白者，減輕其刑。」被告就上開幫助洗錢之犯罪事
    實，於偵查時坦承不諱（見111年度偵緝字第305號卷第42頁
    ），應依上開規定減輕其刑，並與前開減輕部分，依刑法第
    71條第2項、第70條之規定遞減輕之。
㈥、臺灣臺中地方檢察署110年度偵字第41036號移送併辦意旨書
    （如附表編號4）、111年度偵字第19752號移送併辦意旨書
    （如附表編號5）、111年度偵字第28721號移送併辦意旨書
    （如附表編號6至7）移送併辦之犯罪事實，與聲請簡易判決
    處刑書所載之本案犯罪事實（如附表編號1至3部分），有想
    像競合犯之裁判上一罪關係，均為起訴效力所及，本院自應
    併予審理。
四、撤銷改判及量刑理由
㈠、檢察官上訴意旨略以：被告幫助詐欺被害人丁○○部分，與聲
    請簡易判決處刑所載犯罪事實均為被告同一次交付帳戶行為
    所致，僅被害人不同，故與原聲請簡易判決處刑部分有想像
    競合之裁判上一罪關係，應為聲請簡易判決處刑效力所及，
    原審就被告幫助詐欺及幫助洗錢丁○○部分未及審酌，請撤銷
    原判決，更為適當合法之判決等語。
㈡、原審審理結果，認被告上開犯罪罪證明確，依法論罪科刑，
    固非無見，惟原審未及審酌檢察官移送併辦之如附表編號5
    所示之犯罪事實，容有未洽，檢察官據此提起上訴，為有理
    由，應由本院將原判決撤銷改判。
㈢、爰審酌被告任意提供上開中信帳戶資料供不法犯罪集團使用
    ，雖其未實際參與詐欺取財及一般洗錢犯行，但所為幫助他
    人犯罪，致使真正犯罪者得以隱匿其等身分，助長詐欺犯罪
    猖獗，破壞社會治安及金融秩序，更將造成警察機關查緝犯
    罪之困難，且使各該被害人受有匯入前開中信帳戶金額之損
    失，款項提領後復產生遮斷金流而掩飾、隱匿詐欺犯罪所得
    所在及去向之結果，使被害人求償困難，所為實非可取，考
    量被告犯後坦認犯行，然迄未與告訴人等達成和解並賠償損
    害，兼衡其素行、犯罪動機、目的、手段，及被告自陳之教
    育程度、職業、經濟狀況（見111年度偵緝字第305號卷第19
    頁被告警詢筆錄受詢問人欄之記載）等一切情狀，量處如主
    文所示之刑，並諭知罰金易服勞役之折算標準。
五、沒收
㈠、按犯罪所得，屬於犯罪行為人者，沒收之。但有特別規定者
    ，依其規定；前2 項之沒收，於全部或一部不能沒收或不宜
    執行沒收時，追徵其價額；刑法第38條之1第1項、第3項分
    別定有明文。經查，被告因提供中信帳戶而獲有6,000元為
    其報酬，業據被告於偵訊時供陳明確(見111年度偵緝字第30
    5號卷第42頁），核屬被告之犯罪所得，且未扣案，爰依刑
    法第38條之1第1項前段、第3項之規定諭知沒收，於全部或
    一部不能沒收或不宜執行沒收時，追徵其價額。
㈡、又被告提供之中信帳戶存摺、提款卡(含密碼)、網路銀行帳
    號(含密碼)，雖均交付他人作為詐欺取財、洗錢所用，惟該
    金融帳戶已被列為警示戶，無法再供交易使用，且存摺、提
    卡及網路銀行帳號本身之價值甚低，復未扣案，因認尚無沒
    收之實益，其沒收不具有刑法上之重要性，爰依刑法第38條
    之2第2項規定均不予宣告沒收。另如附表所示之告訴人甲○○
    等7人遭提領之款項，係由詐欺集團成員提領，非屬被告所
    有，亦非在被告實際掌控中，被告就所隱匿之財物不具所有
    權及事實上處分權，無從依洗錢防制法第18條第1項就所提
    領全部金額諭知沒收，併予敘明。　　 
六、按被告於第二審經合法傳喚，無正當之理由不到庭者，得不
    待其陳述，逕行判決，刑事訴訟法第371條定有明文。次按
    對於簡易判決有不服而上訴者，得準用上開規定，同法第45
    5條之1第3項亦有明定。被告經合法傳喚，無正當理由未於
    本院111年8月10日審判期日到庭，有本院送達證書、個人基
    本資料查詢結果、臺灣高等法院在監在押全國紀錄表、刑事
    報到單（見本院金簡上卷第39頁、第65頁、第67頁、第73頁
    ）在卷可稽，依上開規定，本院自得不待其陳述，逕行判決
    。
據上論斷，應依刑事訴訟法第455條之1第1項、第3項、第369條
第1項前段、第364條、第371條、第299條第1項前段，判決如主
文。
本案經檢察官許景森聲請簡易判決處刑及提起上訴，檢察官陳信
郎、潘曉琪、楊仕正移送併辦，檢察官乙○○到庭執行職務。
中　　華　　民　　國　　111 　年　　9　　月　　21　   日
                  刑事第十五庭   審判長法  官  簡佩珺   
                    
　　　　　　　　　                     法  官  鄭咏欣
　　　　　　　　　                     法  官  張雅涵
以上正本證明與原本無異。
不得上訴。
                                       書記官  曾惠雅
中　　華　　民　　國　　111 　年　　9　　月　 　21  　日
附錄本案論罪科刑法條
中華民國刑法第30條
（幫助犯及其處罰）
幫助他人實行犯罪行為者，為幫助犯。雖他人不知幫助之情者，
亦同。
幫助犯之處罰，得按正犯之刑減輕之。

中華民國刑法第339條
（普通詐欺罪）
意圖為自己或第三人不法之所有，以詐術使人將本人或第三人之
物交付者，處5年以下有期徒刑、拘役或科或併科50萬元以下罰
金。
以前項方法得財產上不法之利益或使第三人得之者，亦同。
前二項之未遂犯罰之。

洗錢防制法第14條
有第二條各款所列洗錢行為者，處7年以下有期徒刑，併科新臺
幣5百萬元以下罰金。
前項之未遂犯罰之。
前二項情形，不得科以超過其特定犯罪所定最重本刑之刑。

附表
編號 告訴人或被害人 詐騙時間及方式 告訴人匯款時間、地點、金額(新臺幣)及匯款帳戶 卷證出處 備註 1 甲○○ 於110年4月27日在臉書認識自稱「李思怡」之詐欺集團成員，雙方並以通訊軟體LINE聯繫，其向甲○○介紹遊戲網站，並佯稱可獲利，需支付保證金方可領出投資金額云云。 於110年5月26日11時19分許（聲請簡易判決處刑書誤載為11時12分許）至基隆市○○區○○路00號第一銀行哨船頭分行，臨櫃匯款5萬6,030元至被告丙○○之中國信託帳號000000000000號帳戶。 ①告訴人甲○○於警詢時之證述（110偵36665卷第29至33頁） ②甲○○之第一銀行、國泰世華銀行存摺封面影本（110偵36665卷第35至36頁） ③第一銀行匯款申請書回條（110偵36665卷第37頁） ④與詐欺集團之LINE對話紀錄（110偵36665卷第39至101頁） ⑤金融機構聯防機制通報單（110偵36665卷第103頁） 聲請簡易判決部分：111年度偵緝字第305號、111年度偵字第5113號、111年度偵字第6783號聲請簡易判決處刑書所載犯罪事實 2 壬○○ 於110年5月25日前某時許，透過交友軟體「Tinder」認識暱稱「春風」之網友，於110年5月25日「春風」推薦壬○○加入「BITMRX」投資平台，並以通訊軟體WhatsApp與投資平台客服人員聯繫，客服人員向壬○○佯稱需支付稅金方可領出投資金額云云。 ⑴於110年5月26日14時20分許，以網路銀行轉帳5萬元至被告丙○○之中國信託帳號000000000000號帳戶。 ⑵於110年5月26日14時22分許，以網路銀行轉帳5萬元至被告丙○○之中國信託帳號000000000000號帳戶。 ①告訴人壬○○於警詢時之證述（111偵5113卷第25至26頁） ②網路轉帳交易明細截圖（111偵5113卷第27頁） ③與詐欺集團之LINE對話紀錄（111偵5113卷第27至34頁） ④內政部警政署反詐騙諮詢專線紀錄表（111偵5113卷第35至36頁） ⑤高雄市政府警察局左營分局博愛四路派出所受理詐騙帳戶通報警示簡便格式表（111偵5113卷第37頁） ⑥金融機構聯防機制通報單（111偵5113卷第39頁） ⑦高雄市政府警察局左營分局博愛四路派出所受（處）理案件證明單（111偵5113卷第41頁） 聲請簡易判決部分：111年度偵緝字第305號、111年度偵字第5113號、111年度偵字第6783號聲請簡易判決處刑書所載犯罪事實 3 庚○ 於110年4月24日在臉書認識自稱「李峰」之詐欺集團成員，其向庚○介紹參與高盛證券股票投資，該網站客服人員並向庚○佯稱需支付稅金方可領出獲利及本金云云。 於110年5月26日15時2分許（聲請簡易判決處刑書誤載為14時59分許）至彰化縣○○鄉○○路000號花壇郵局，臨櫃匯款8萬5,000元至被告丙○○之中國信託帳號000000000000號帳戶。 ①告訴人庚○於警詢時之證述（111偵6783卷第21至23頁、第25至26頁） ②內政部警政署反詐騙諮詢專線紀錄表（111偵6783卷第43至44頁） ③彰化縣警察局彰化分局三家派出所受理詐騙帳戶通報警示簡便格式表（111偵6783卷第45頁） ④金融機構聯防機制通報單（111偵6783卷第47至53頁、第59至69頁） ⑤郵政跨行匯款申請書（111偵6783卷第71頁） ⑥臉書暱稱「李峰」之頁面資料、與詐欺集團之對話紀錄（111偵6783卷第73至87頁） ⑦彰化縣警察局彰化分局三家派出所受（處）理案件證明單（111偵6783卷第89頁） ⑧彰化縣警察局彰化分局三家派出所受理各類案件紀錄表（111偵6783卷第91頁） 聲請簡易判決部分：111年度偵緝字第305號、111年度偵字第5113號、111年度偵字第6783號聲請簡易判決處刑書所載犯罪事實。 4 戊○○ 於110年4月中旬在臉書認識自稱「liyawen」之詐欺集團成員，雙方並以通訊軟體LINE聯繫，其向戊○○介紹彩券平台，佯稱可獲利，需支付保證金方可領出獲利金額云云。 於110年5月25日16時25分許至土地銀行，臨櫃匯款3萬22元至被告丙○○之中國信託帳號000000000000號帳戶。 ①告訴人戊○○於警詢時之證述（110偵41036卷第13至16頁） ②新竹縣政府警察局新湖分局湖口派出所受理詐騙帳戶通報警示簡便格式表（110偵41036卷第35頁） ③金融機構聯防機制通報單（110偵41036卷第37頁） ④戊○○之臺灣土地銀行存摺影本（110偵41036卷第39至40頁） ⑤臺灣土地銀行匯款申請書（110偵41036卷第41頁） ⑥與詐欺集團之LINE對話紀錄（110偵41036卷第44至49頁） 併辦部分：111年度偵字第41036號移送併辦意旨書所載犯罪事實。 5 丁○○ 於110年4月30日經通訊軟體LINE暱稱「林清竹」之網友推薦加入「century dlg2.cn」博弈網站，並以通訊軟體LINE與客服人員聯繫，客服人員向丁○○佯稱，需支付手續費、升級VIP費用、帳戶解鎖解凍金、帳戶提現解禁金方可兌現獲利金額云云。 於110年5月25日14時26分許至台新銀行，臨櫃匯款70萬6,000至被告丙○○之中國信託帳號000000000000號帳戶。 ①告訴人丁○○於警詢時之證述（111偵16917卷第111至113頁） ②內政部警政署反詐騙諮詢專線紀錄表（111偵16917卷第115至116頁） ③桃園市政府警察局平鎮分局宋屋派出所受理詐騙帳戶通報警示簡便格式表（111偵16917卷第133頁） ④金融機構聯防機制通報單（111偵16917卷第135至141頁） ⑤台新國際商業銀行國內匯款申請書（兼取款憑條）（111偵16917卷第169頁） ⑥「century.dlg2.cn」博弈網站網頁擷取照片（111偵16917卷第179至181頁） ⑦桃園市政府警察局平鎮分局宋 屋派出所受（處）理案件證明單（111偵16917卷第183頁） ⑧桃園市政府警察局平鎮分局宋 屋派出所受理各類案件紀錄表（111偵16917卷第185頁） 併辦部分：111年度偵字第19752號移送併辦意旨書所載犯罪事實。 6 辛○○ 於110年3月底至4月初在臉書認識LINE暱稱「陳浩」之詐欺集團成員，其向辛○○推薦「Bitfinex」投資平台，辛○○並以通訊軟體LINE與投資平台客服人員聯繫，客服人員向辛○○佯稱需支付稅金方可領出投資金額云云。 於110年5月26日14時55分許（移送併辦意旨書誤載為14時16分許）至苗栗縣○○鎮○○路000號卓蘭郵局，臨櫃匯款24萬元至被告丙○○之中國信託帳號000000000000號帳戶。 ①告訴人辛○○於警詢時之證述（111偵28721卷第57至61頁） ②郵政跨行匯款申請書（111偵28721卷第63頁） ③與詐欺集團之LINE對話紀錄（111偵28721卷第77至93頁） ④內政部警政署反詐騙諮詢專線紀錄表（111偵28721卷第95至96頁） ⑤臺中市政府警察局東勢分局東勢派出所理詐騙帳戶通報警示簡便格式表（111偵28721卷第100頁） ⑥金融機構聯防機制通報單（111偵28721卷第109至111頁、第114至116頁） 併辦部分：111年度偵字第28721號移送併辦意旨書所載犯罪事實。 7 己○○ 於110年3月中旬、4月16日在臉書分別認識自稱「Nat Park」及「張夢瑤」之詐欺集團成員，並以通訊軟體LINE聯繫，其等向己○○介紹「http://century.tss28.vip」投資平台，佯稱可獲利，需支付保證金方可領出投資金額云云。 於110年5月26日14時57分許（移送併辦意旨書誤載為14時35分許）至彰化縣○○鄉○○路○段000號台中商業銀行花壇分行，臨櫃匯款138萬8,550元至被告丙○○之中國信託帳號000000000000號帳戶 ①告訴人己○○於警詢時之證述（111偵28721卷第121至125頁） ②與詐欺集團之LINE對話紀錄（111偵28721卷第127至205頁） ③台中銀行國內匯款申請書回條（111偵28721卷第209頁） ④己○○之台中銀行存摺影本（111偵28721卷第215至225頁） ⑤內政部警政署反詐騙諮詢專線紀錄表（111偵28721卷第227至228頁） ⑥苗栗縣警察局通宵分局通宵派出所受理詐騙帳戶通報警示簡便格式表（111偵28721卷第241頁） ⑦金融機構聯防機制通報單（111偵28721卷第242頁） ⑧苗栗縣警察局通宵分局通宵派出所受理各類案件紀錄表（111偵28721卷第263頁） ⑨苗栗縣警察局通宵分局通宵派出所受（處）理案件證明單（111偵28721卷第264頁） 併辦部分：111年度偵字第28721號移送併辦意旨書所載犯罪事實。